【裁判字號】    96,家上,221
【裁判日期】    970519
【裁判案由】    確認遺囑真偽
【裁判全文】
臺灣高等法院民事裁定                 96年度家上字第221號
上  訴  人  乙○○
上訴人與被上訴人甲○○、丁○○、丙○○間確認遺囑真偽事件
，上訴人對於本院97年4月15日之判決，提起上訴，本院裁定如
下：
         主   文
上訴人應於本裁定送達後7日內提出，委任律師或具律師資格符
合民事訴訟法第466條之1規定之關係人為訴訟代理人之委任狀，
及補繳第一審裁判費新台幣捌拾玖元、第二審裁判費新台幣壹佰
拾元、第三審裁判費新台幣肆萬貳仟柒佰捌拾元，如未依
限補正，即裁定駁回上訴。
       理   由
一、按以一訴主張之數項標的者，其價額合併計算之。但所主張
    之數項標的互相競合或應為選擇者，其訴訟標的價額，應依
    其中價額最高者定之。次按，向第二審或第三審法院上訴，
    依第77條之13及第77條之14規定，加徵裁判費十分之五，民
    事訴訟法第77條之2第1項、第77條之16第1項分別定有明文
    。又對於第二審判決上訴，上訴人應提出委任律師或具律師
    資格符合民事訴訟法第466條之1規定之關係人為訴訟代理人
    之委任狀。
二、上訴人於原審先位聲明為請求確認被繼承人盧夢珠所立遺囑
    並非真正，屬非因財產權而起訴，應依民事訴訟法第77條之
    16第1項規定徵收裁判費；上訴人之備位聲明為請求確認被
    上訴人甲○○、丁○○、丙○○對於被繼承人盧夢珠之遺產
    受遺贈權不存在，核其訴訟標的價額為新台幣（下同）2,77
    1,046元（13,855,229被繼承人遺產核定價值X1/5上訴人應
    繼分=2,771,046元，元以下四捨五入）。則上訴人顯係以一
    訴主張數訴訟標的應為選擇者，依民事訴訟法第77條之2第1
    項但書之規定，本件訴訟標的價額應以先位及備位聲明之訴
    訟標的價額中較高之2,771,046元定之，依民事訴訟法第77
    條之13之規定，應徵第一審裁判費28,522元，惟上訴人於原
    審僅繳納28,433元，有繳費收據2紙可稽（見原審卷第2頁）
    ，其餘89元，未據上訴人繳納。
三、嗣原審判決上訴人全部敗訴，上訴人並就其敗訴部分不服提
    起上訴，則依民事訴訟法第77條之13、第77條之16第1項規
    定，應徵第二審裁判費42,783元，惟上訴人僅繳納42,650元
    ，有繳費收據1紙附於本院卷可稽（見本院卷第10頁），其
    餘133元未據繳納。又本件上訴人於97年5月14日對本院判決
    提起上訴，未繳足第三審裁判費42,783元，且未依規定提出
    委任律師或具律師資格之關係人為訴訟代理人之委任狀，爰
    裁定補正如主文。
中    華    民    國    97    年    5     月    19    日
                    民事第十一庭
                        審判長法  官  鄭雅萍
                              法  官  徐福晉
                              法  官  蘇芹英
正本係照原本作成。
不得抗告。
中    華    民    國    97    年    5     月    20    日
                              書記官  林初枝


司法院資訊處製作；財團法人民間司法改革基金會備份。
